【裁判字號】    97,裁,2548
【裁判日期】    970430
【裁判案由】    營業稅
【裁判全文】
最  高  行  政  法  院  裁  定
                                     97年度裁字第02548號
上  訴  人  上博電子股份有限公司
代  表  人  甲○○
被 上訴 人  財政部臺灣省北區國稅局
代  表  人  陳文宗
上列當事人間營業稅事件，上訴人不服中華民國95年6月29日臺
北高等行政法院94年度訴字第816號判決，提起上訴，本院裁定
如下：
    主  文
上訴駁回。
上訴審訴訟費用由上訴人負擔。
    理  由
一、按對於高等行政法院判決之上訴，非以其違背法令為理由，
    不得為之，行政訴訟法第242條定有明文。依同法第243條第
    1項規定，判決不適用法規或適用不當者，為違背法令；而
    判決有同條第2項所列各款情形之一者，為當然違背法令。
    又提起上訴，應以上訴狀表明上訴理由，並應添具關於上訴
    理由之必要證據，復為同法第244條第1項第4款及第2項所明
    定。準此，當事人對於高等行政法院判決提起上訴，如以高
    等行政法院判決有行政訴訟法第243條第1項規定之不適用法
    規或適用不當為理由時，其上訴狀或理由書應有具體之指摘
    ，並揭示該法規之條項或其內容；若係成文法以外之法則，
    應揭示該法則之旨趣；倘為司法院解釋或本院之判例，則應
    揭示該判解之字號或其內容；如以高等行政法院判決有行政
    訴訟法第243條第2項所列各款情形為理由時，其上訴狀或理
    由書應揭示合於該條項各款之事實。上訴狀或理由書如未依
    此項方法表明，或其所表明者與上開法條規定不合時，即難
    認為已對高等行政法院判決之違背法令有具體之指摘，其上
    訴自難認為合法。
二、本件上訴人對於臺北高等行政法院民國（下同）94年度訴字
    第816號判決（下稱原判決）上訴，雖以：綜觀稅務違章案
    件裁罰金額或倍數參考表及財政部83年7月9日台財稅第8316
    01371號函釋，本件上訴人申報抵扣之發票，應如何補稅處
    罰，自應論究上訴人有無進貨事實，而被上訴人就本件之查
    核結論認定上訴人進貨資金流向不符，惟此僅能說明上訴人
    可能取得非交易對象之發票，而非無進貨事實。被上訴人再
    進一步主張縱然有進貨事實，惟始終無法提出實際進貨對象
    為何及證明確有支付進項稅額予該實際銷貨之營業人等情，
    足見被上訴人並不否認上訴人進、銷貨之事實，僅取得非實
    際交易對象之發票，並作為進項憑證申報扣抵稅額，則被上
    訴人之處罰倍數顯與稅務違章案件裁罰金額或倍數參考表未
    合。原判決就有無進貨事實，仍以貨款資金流程為裁判基礎
    ，足見原審仍未瞭解上訴人申報扣抵之發票「有無進貨事實
    」與「是否向繼暐等4家公司進貨」在稅法評價上之不同，
    亦未能理解雖非「向繼暐等4家公司進貨」，而有向「第三
    者進貨」之實情。被上訴人僅就資金流程證明未向繼暐等4
    家公司進貨，即推論出上訴人完全沒有進貨事實（含向第三
    人進貨），顯為推測臆斷。原審並未調查審究上訴人究竟有
    無向第三人進貨情事，即附和被上訴人上開說法，而為判決
    ，違反行政訴訟法第133條及本院39年判字第2號、61年判字
    第70號判例意旨。又上訴人於原審主張略以：（一）廖發水
    係科上公司及俊澤公司之實際負責人，其虛開統一發票之犯
    罪時間為86年7月10日至89年1月15日，而被上訴人裁處上訴
    人虛報進項期間為85年9月至12月，起訴犯罪事實又未包括
    上訴人取得統一發票部分，實難以事後該二公司負責人涉嫌
    犯罪，推論上訴人取得統一發票係虛設行號所開；（二）繼
    暐公司係仍在營業中之合法公司，該公司負責人王文祥亦稱
    上訴人確有向該公司買賣電池，全部由該公司業務經理張聖
    靄收款等語，並提出說明書為證，足證繼暐公司所開統一發
    票部分有進貨事實；（三）上訴人確有進貨事實，業已提出
    交易明細表、原料製造成品銷售明細為證，交易付款明細包
    括銀行付款帳戶、金額、日期均已詳細記載；暨（四）上訴
    人因無法證明有自世、科上、俊澤3家公司進貨之事實，
    亦屬取得非實際交易對象之統一發票，故依被上訴人指示繳
    清本稅，並出具承諾書，即以書面承認違章事實，依稅務違
    章案件裁罰金額或倍數參考表第5項第1款第3目規定，被上
    訴人僅得裁罰2倍或3倍之罰鍰，原處分裁罰上訴人7倍之罰
    鍰，自屬不當，而由於被上訴人於裁罰處分前及復查決定前
    均未告知上訴人有上開規定之應有權益，其裁罰程序已有瑕
    疵等4項攻擊方法，惟原判決理由均未置一語，顯有判決不
    備理由之違法，亦有應調查證據未予調查之違法云云為由。
    惟查，原判決僅敘述科上公司及俊澤公司嗣於90年間因涉嫌
    虛開發票遭臺灣桃園地方法院檢察署起訴在案而已，並未認
    定上訴人取得虛設行號所開立之統一發票，上訴人容有誤解
    ，且原判決審酌全辯論意旨及調查證據之結果，業已就其認
    定上訴人憑以證明其向繼暐等4家公司進貨之證據不足採信
    ，其未向繼暐等4家公司進貨，且其迄未舉證證明向第三者
    即實際進貨對象進貨，是其無進貨事實，且未承認係無進貨
    之違章事實，被上訴人參酌稅務違章案件裁罰金額或倍數參
    考表依法裁罰，並無違誤等情，業已詳述其得心證之理由，
    並無不合。是核其上訴狀所載內容，或係重述其在原審業經
    主張而為原判決摒棄不採之陳詞，或係就原審取捨證據、認
    定事實之職權行使事項，任加指摘違誤，或係執其歧異之法
    律見解，就原審所為論斷或駁斥其主張之理由，泛言原判決
    理由不備及判決不適用法規或適用不當，而未具體表明原判
    決究竟有如何合於不適用法規或適用不當、或有行政訴訟法
    第243條第2項所列各款之情形，尚難認為已對原判決之如何
    違背法令有具體之指摘。依首揭規定及說明，應認其上訴為
    不合法，應予駁回。
三、依行政訴訟法第249條第1項前段、第104條、民事訴訟法第
    95條、第78條，裁定如主文。
中    華    民    國    97    年    4     月    30    日
                    最高行政法院第五庭
                        審判長法官  劉  鑫  楨
                              法官  姜  仁  脩
                              法官  黃  淑  玲
                              法官  劉  介  中
                              法官  吳  慧  娟
以  上  正  本  證  明  與  原  本  無  異
中    華    民    國    97    年    5     月    1     日
                              書記官  張  雅  琴


司法院資訊處製作；財團法人民間司法改革基金會備份。
